臺灣高等法院花蓮分院刑事判決　　　　　96年度上易字第56號
上　訴　人
即　被　告　甲○○
上列上訴人因妨害公務案件，不服臺灣花蓮地方法院95年度易字
第333號中華民國96年3月5日第一審判決（起訴案號：臺灣花蓮
地方法院檢察署95年度偵字第4111號），提起上訴，本院判決如
下：
    主  文
原判決撤銷。
甲○○對於公務員依法執行職務時，施強暴，累犯，處有期徒刑
柒月，減為有期徒刑參月又拾伍日，如易科罰金以銀元參佰元即
新台幣玖佰元折算壹日。
    事實及理由
一、本案經本院審理結果，認第一審以上訴人即被告犯刑法第
    135條第1項之妨害公務罪，判處有期徒刑7月，認事用法及
    量刑均無不當，並引用第一審判決書記載之事實、證據及理
    由。
二、被告上訴意旨：鄧文光在調查陳玉妹及陳開英時，只說是法
    院的人，並沒有拿出證件，他手上有國家賠償的文件三件，
    我認為那是國家機密文件，就把他搶過來，因為他沒有表明
    身份，我不認為他在執行公務，我沒有妨害公務的意思云云
    。惟查，鄧文光於被告到場時，已出示證件向他表明是花蓮
    地方法院政風主任，正在進行公務訪查等語，業經證人鄧文
    光於原審證稱明確（原審卷第100頁），且被告於本案發生
    前之民國 (下同)95年2月22日已具狀告鄧文光（花蓮地院政
    風主任）瀆職偽造文書，有該狀紙在卷可稽（臺灣花蓮地方
    法院檢察署95年他字第610號卷第11頁）；於本案當日向臺
    灣花蓮地方法院檢察署申告鄧文光瀆職案件時，在檢察官偵
    訊時亦表明是要告花蓮地方法院政風主任鄧文光等語（95年
    他字第610號卷第15頁），足見，被告於本件案發前早知悉
    鄧文光係花蓮地方法院政風主任，於案發當日經鄧文光出示
    證件後，亦了知其為花蓮地方法院政風主任，所辯鄧文光未
    出示證件，不知其在執行公務云云，委不足採，被告上訴仍
    執前詞指謫原判決不當並無理由。
三、被告所犯刑法第135條第1項之罪，經原審判處有期徒刑7月
    ，其犯罪時間在96年4月24日以前，合於中華民國罪犯減刑
    條例（下稱減刑條例）第2條1項第3款、第3條第1項第15款
    之減刑要件，爰減刑如主文所示，並依修正前刑法第41條第
    1 項規定，諭知易科罰金之折算標準（刑法第41條第1項易
    科罰金之折算標準業於95年7月1日修正施行，修正前以銀元
    300元即新台幣900元折算1日，修正後以新台幣1000、2000
    、3000元折算1日，經比較後，以修正前之規定，對被告較
    為有利）。原審予以論科，固非無見，惟未及依減刑條例減
    刑，被告上訴否認犯罪固無理由，惟原審判決既未減刑，自
    應予撤銷改判。
據上論結，應依刑事訴訟法第369條第1項前段、第373條、第364
條、第299條第1項前段、刑法第2條第1項前段、第135條第1項、
，第47條，修正前刑法第41條第1項，罰金罰鍰提高標準條例第1
項前段、修正前罰金罰鍰提高標準條例第2項，現行法規所定貨
幣單位折算新台幣條例第2條，中華民國罪犯減刑條例第2條1項
第3款、第3條第1項第15款、第7條，判決如主文。
本案經檢察官孫小玲到庭執行職務。
中　　華　　民　　國　　96　　年　　9 　　 月　　7　　日
                  審判長法  官  何方興
                        法  官  王紋瑩
                        法  官  林鳳珠
以上正本證明與原本無異。
本件不得上訴。
                        書記官  陳有信
中　　華　　民　　國　　96　　年　　9 　　 月　　7　　日
附錄：本案論罪科刑法條全文
刑法第135條第1項
對於公務員依法執行職務時，施強暴脅迫者，處3年以下有期徒
刑、拘役或3百元以下罰金。
